臺灣高雄地方法院民事裁定              100年度聲字第149號
聲  請  人  蔡素珍
代  理  人  紀錦隆律師
            孫大昕律師
相  對  人  寶鑽資產管理有限公司
法定代理人  陳寶玉
上當事人間聲請停止執行事件，本院裁定如下：
  主  文
聲請人供擔保新臺幣壹佰陸拾肆萬元後，本院九十九年度司執字
第三二一五九號執行事件對聲請人所有如附件所示土地、建物所
為強制執行程序，應於本院一百年度審重訴字第二三八號債務人
異議之訴事件裁判確定前，暫予停止執行。
  理  由
一、按有回復原狀之聲請，或提起再審或異議之訴，或對於和解
    為繼續審判之請求，或提起宣告調解無效之訴，撤銷調解之
    訴，或對於法院依強制執行法第4 條第1 項第5 款之裁定提
    起抗告時，法院因必要情形或依聲請定相當並確實擔保，得
    為停止強制執行之裁定，強制執行法第18條第2 項定有明文
    。再者，法院依強制執行法第18條第2 項定擔保金額而為准
    許停止強制執行之裁定者，該項擔保係備供債權人因停止執
    行所受損害之賠償，其數額應依標的物停止執行後，債權人
    未能即時受償或利用該標的所受之損害額，或因另供擔保強
    制執行所受之損害額定之，非以標的物之價值或其債權額為
    依據，有最高法院86年度台抗字第442 號裁定意旨可供參酌
    。
二、聲請人以對相對人提起債務人異議之訴為由，聲請准予裁定
    供擔保停止本院99年度司執字第32159 號清償借款強制執行
    事件（下稱系爭執行事件）之強制執行程序中，拍賣如附表
    所示土地及建物，該債務人異議之訴事件，現由本院以100
    年度審重訴第238 號（下稱系爭異議事件）受理在案，並經
    本院依職權調取前開卷證核閱無訛，是聲請人已對相對人提
    起債務人異議之訴，復陳明願供擔保聲請停止執行，揆諸前
    引規定，聲請人之聲請於法並無不符，應予准許。
三、再查，第一商業銀行股份有限公司（下稱第一銀行）及高雄
    市農會，分別就附表編號一、二所示房地（下稱甲、乙房地
    ），設定如附表所示之最高限額抵押權，並以如附表所示之
    債權額聲明參與分配等情，有系爭執行事件卷附土地、建物
    登記謄本、聲明參與分配狀為憑，故第一銀行及高雄市農會
    就甲、乙房地拍賣所獲金額，得優先於相對人受償。又甲、
    乙房地於100 年9 月1 日第1 次拍賣底價分別為新台幣（下
    同）5,500,000 元、4,500,000 元，有系爭執行事件卷附拍
    賣公告足佐，倘甲、乙房地均於第1 次拍賣程序中即按前揭
    底價拍定成交，扣除第一銀行及高雄市農會得優先受償之金
    額，相對人至多得受償7,567,866 元，再參酌本件訟爭之複
    雜程度、訴訟期間等情，本院酌定擔保金額為1,640,000 元
    。
四、依強制執行法第18條第2 項，裁定如主文。
中    華    民    國   100    年    8     月    12    日
                  民事第二庭法  官  盧怡秀
為正本係照原本作成。
如對本裁定抗告須於裁定送達後10日內向本院提出抗告狀，並繳
納裁判費新台幣1,000元。
中    華    民    國   100    年    8     月    12    日
                            書記官  林雅婷
附表：
┌──┬──────┬──────┬─────┬──────┬───────────┐
│編號│土地地號    │其上建物建號│抵押權人  │抵押權      │聲明參與分配債權額    │
├──┼──────┼──────┼─────┼──────┼───────────┤
│1   │高雄市○○區○○段7843建號│第一銀行  │本金最高限額│814,452 元，及自99 年5│
│    │林德官段1 小│建物暨暫編20│          │6,840,000 元│月1 日起至清償日止，按│
│    │段2783地號  │826 建號之未│          │之抵押權    │年息3.72% 計算之利息，│
│    │（權利範圍  │保存登記建物│          │            │暨逾期在6 個月以內者，│
│    │221/10000） │            │          │            │按上開利率10%，逾期超 │
│    │            │            │          │            │過6 個月以上者，按上開│
│    │            │            │          │            │利率20% 計算之違約金  │
├──┼──────┼──────┼─────┼──────┼───────────┤
│2   │高雄市○○區○○段15359 建│高雄市農會│本金最高限額│1,617,682 元，及自99年│
│    │林德官段1 小│號建物暨暫編│          │3,000,000 元│4 月30日起至清償日止，│
│    │段2878地號  │20825 建號之│          │之抵押權    │按年息2.95% 計算之利息│
│    │（權利範圍  │未保存登記建│          │            │，暨逾期在6 個月以內者│
│    │12/720）    │物          │          │            │，按上開利率10% ，逾期│
│    │            │            │          │            │超過6 個月以上者，按上│
│    │            │            │          │            │開利率20% 計算之違約金│
└──┴──────┴──────┴─────┴──────┴───────────┘